臺灣新北地方法院刑事判決
110年度審訴字第1445號
公  訴  人  臺灣新北地方檢察署檢察官
被      告  楊育綸




              
上列被告因傷害等案件，經檢察官提起公訴（110年度偵字第424
21號），被告於準備程序中對被訴事實為有罪陳述，本院合議庭
裁定由受命法官獨任行簡式審判程序，並判決如下：
　　主　文
楊育綸犯傷害罪，累犯，處有期徒刑參月，如易科罰金，以新臺
幣壹仟元折算壹日。
　　事　實
一、楊育綸於民國110年10月19日18時30分許，在新北市○○區○○○
    路0段0號全家便利商店板橋遠揚店內，有未依規定配戴口罩
    、手指著店員吼叫、自言自語等異常舉止，經該店副店長張
    如蕙報警處理，新北市政府警察局板橋分局後埔派出所警員
    鐘稚鈞、劉宇翔獲報後，於同日18時40分許到場處理，見楊
    育綸坐在店外人行道上，仍未戴好口罩，且有自言自語、對
    前方比手劃腳等情形，遂上前盤查，然楊育綸未配合員警查
    證身分，且情緒激動已達瘋狂程度，警員鐘稚鈞、劉宇翔即
    依警察職權行使法第19條之規定欲對楊育綸執行管束職務，
    詎楊育綸明知警員鐘稚鈞、劉宇翔均係依法執行警察職務之
    公務員，竟基於妨害公務及傷害之犯意，抗拒警員執行管束
    ，並以左手大力槌擊警員劉宇翔臉部，以此強暴方式妨害警
    員鐘稚鈞、劉宇翔執行公務，警員劉宇翔因而受有臉部損傷
    、局部腫脹等傷害。
二、案經劉宇翔訴由新北市政府警察局板橋分局報告臺灣新北地
    方檢察署檢察官偵查起訴。
　　理　由
一、按除被告所犯為死刑、無期徒刑、最輕本刑為3年以上有期
    徒刑之罪或高等法院管轄第一審案件者外，於第一次審判期
    日前之準備程序進行中，被告先就被訴事實為有罪之陳述時
    ，審判長得告知被告簡式審判程序之旨，並聽取當事人、代
    理人、辯護人及輔佐人之意見後，裁定進行簡式審判程序，
    刑事訴訟法第273條之1第1項定有明文。經核本件被告所犯
    係死刑、無期徒刑、最輕本刑為3年以上有期徒刑以外之罪
    ，其於準備程序中就被訴之事實為有罪陳述，經法官告知簡
    式審判程序之旨，並聽取公訴人及被告之意見後，本院合議
    庭依刑事訴訟法第273條之1第1項規定，裁定由受命法官獨
    任進行簡式審判程序，合先敘明。
二、上揭犯罪事實，業據被告楊育綸於偵查及本院審理時均坦承
    不諱，核與證人張如蕙於警詢時證述之情節相符，復有警員
    劉宇翔職務報告、板橋中興醫院診斷證明書各1份、警員密
    錄器畫面擷圖5張、警員劉宇翔所受傷勢照片3張、臺灣新北
    地方檢察署檢察官勘驗筆錄1份（含警員密錄器畫面擷圖5張
    ）、全家便利商店監視器錄影檔、警員密錄器錄影檔光碟各
    1片（見偵卷第7頁、第12頁、第17頁至第18頁反面、第43頁
    至第52頁及證物袋）附卷可稽，足認被告前開自白均與事實
    相符，應可採信。本件事證明確，其犯行堪以認定，應依法
    論科。
三、論罪科刑：
　㈠核被告所為，係犯刑法第135條第1項之對於公務員依法執行
    職務時施強暴罪及同法第277條第1項之傷害罪。
　㈡刑法第135條第1項之妨害公務罪，屬妨害國家公務之執行，
    為侵害國家法益，並非侵害個人法益之犯罪，如對於公務員
    2人以上依法執行職務時，施強暴脅迫而妨害職務之執行，
    仍屬單純一罪，並無刑法第55條所謂「想像競合犯」之法例
    適用（最高法院85年度台非字第238號、88年度台上字第411
    4號判決意旨參照）。本件被告同時對依法執行職務之警員
    鐘稚鈞、劉宇翔施加強暴，揆諸前揭說明，仍屬侵害單一之
    國家法益，僅論以單純一罪。
　㈢被告以一行為同時觸犯對於公務員依法執行職務時施強暴及
    傷害2罪，為想像競合犯，應依刑法第55條規定，從一重之
    傷害罪處斷。
　㈣被告前因酒後駕車之公共危險案件案件，經本院以109年度交
    簡字第562號判處有期徒刑2月確定，於109年12月17日易服
    社會勞動執行完畢等情，有臺灣高等法院被告前案紀錄表1
    份在卷可佐，其於徒刑執行完畢後5年之內，故意再犯本案
    有期徒刑以上之罪，為累犯，應依刑法第47條第1項之規定
    加重其刑。又本案依被告之犯罪情節及其素行綜合以觀（見
    前開被告前案紀錄表），並無應予量處最低法定本刑之情形
    ，則依累犯規定加重其刑，尚不至於發生罪刑不相當之情形
    ，而與司法院釋字第775號解釋意旨無違，附此敘明。
　㈤爰審酌被告前曾因妨害公務案件經法院判刑及執行，有前開
    被告前案紀錄表可參，詎仍未知所戒慎，竟率爾對依法執行
    職務之警員施暴，公然挑戰公權力，藐視國家法秩序之規範
    ，所為非但危害公務員之人身安全及公務之執行，亦對於公
    務員依法執行職務之威信、尊嚴，造成相當程度之負面影響
    ，顯見其法治觀念薄弱，所為應予非難，兼衡其犯罪之動機
    、目的、手段、犯後坦承犯行之態度、警員劉宇翔所受傷勢
    程度，及被告高職肄業之智識程度，自陳從事粗工、離婚、
    需扶養2名未成年子女、經濟狀況不佳之生活情形（見被告
    個人戶籍資料、本院卷第85頁）等一切情狀，量處如主文所
    示之刑，並諭知易科罰金之折算標準。
據上論斷，應依刑事訴訟法第273條之1第1項、第299條第1項前
段，判決如主文。
本案經檢察官黃筵銘、洪郁萱提起公訴，檢察官林亭妤到庭執行
職務。
中　　華　　民　　國　 111　　年　　 3　　月　　 8　　日
　　　　　　　　　刑事第二十三庭　法　官　藍海凝
上列正本證明與原本無異。
如不服本判決，應於判決送達後20日內敘明上訴理由，向本院提
出上訴狀 (應附繕本) ，上訴於臺灣高等法院。其未敘述上訴理
由者，應於上訴期間屆滿後20日內向本院補提理由書「切勿逕送
上級法院」。
　　　　　　　　　　　　　　　　　書記官　羅婉嘉
中　　華　　民　　國　 111　　年　　 3　　月　　 8　　日
附錄本案論罪科刑法條全文：
中華民國刑法第135條
對於公務員依法執行職務時，施強暴脅迫者，處3年以下有期徒
刑、拘役或30萬元以下罰金。
意圖使公務員執行一定之職務或妨害其依法執行一定之職務或使
公務員辭職，而施強暴脅迫者，亦同。
犯前二項之罪而有下列情形之一者，處6月以上5年以下有期徒刑
：
一、以駕駛動力交通工具犯之。
二、意圖供行使之用而攜帶兇器或其他危險物品犯之。
犯前三項之罪，因而致公務員於死者，處無期徒刑或7年以上有
期徒刑；致重傷者，處3年以上10年以下有期徒刑。
中華民國刑法第277條
傷害人之身體或健康者，處5年以下有期徒刑、拘役或50萬元以
下罰金。
犯前項之罪，因而致人於死者，處無期徒刑或7年以上有期徒刑
；致重傷者，處3年以上10年以下有期徒刑。